【裁判字號】    97,交簡上,99
【裁判日期】    971028
【裁判案由】    過失傷害
【裁判全文】
臺灣臺南地方法院刑事判決            97年度交簡上字第99號
上  訴  人  臺灣臺南地方法院檢察署檢察官
被      告  蔡育誠（即丙○○）
上列上訴人因被告過失傷害案件，不服本院97年度交簡字第697
號中華民國97年3 月27日第一審簡易判決（聲請簡易判決處刑書
案號：97年度偵字第1942號），提起上訴，本院管轄之第二審合
議庭判決如下：
    主  文
上訴駁回。
蔡育誠緩刑貳年。
    事  實
一、蔡育誠於民國96年7 月20日23時15分許，駕駛車牌號碼5905
    －SV號自用小客車，沿臺南縣歸仁鄉○○路○ 段由西往東方
    向行駛，途經該路段261 號前，本應注意汽車駕駛人，駕駛
    汽車應注意車前狀況，隨時採取必要之安全措施，並注意行
    車速度，應依標誌或標線之規定，以確保行車安全；而依當
    時天候晴朗、夜間有照明、縣道、路面柏油、乾燥、無缺陷
    、無障礙物、視距良好之情形下，並無不能注意之情事，竟
    疏未注意上開交通安全規則，貿然以高速行駛致失控偏離車
    道，適有同向前方由甲○○所騎乘車牌號碼NKB －789 號重
    型機車行經該處，蔡育誠見狀已閃避不及，自後追撞甲○○
    所騎乘之上開重型機車，造成甲○○人、車倒地，受有頭部
    外傷併蜘蛛網膜下出血、頭皮撕裂傷、臉部擦傷及右股骨開
    放性、粉碎性骨折之傷害。蔡育誠肇事後，在未有偵查犯罪
    職權之機關或公務員發現前，向前來處理之警員坦承肇事，
    而自首接受裁判。
二、案經甲○○訴由臺南縣警察局歸仁分局報請臺灣臺南地方法
    院檢察署檢察官偵查後聲請簡易判決處刑。
    理  由
壹、程序方面；
    按被告以外之人（包括證人、鑑定人、告訴人、被害人及共
    同被告等）於審判外之陳述雖不符前4 條之規定，而經當事
    人於審判程序同意作為證據，法院審酌該言詞陳述或書面陳
    述作成時之情況，認為適當者，亦得為證據；當事人、代理
    人或辯護人於法院調查證據時，知有第159 條第1 項不得為
    證據之情形，而未於言詞辯論終結前聲明異議者，視為有前
    項之同意，刑事訴訟法第159 條之5 定有明文。立法意旨在
    於傳聞證據未經當事人之反對詰問予以核實，原則上先予排
    除。惟若當事人已放棄反對詰問權，於審判程序中表明同意
    該等傳聞證據可作為證據；或於言詞辯論終結前未聲明異議
    ，基於尊重當事人對傳聞證據之處分權，及證據資料愈豐富
    ，愈有助於真實發見之理念，且強化言詞辯論主義，使訴訟
    程序得以順暢進行，上開傳聞證據亦均具有證據能力。本件
    證人甲○○之警詢筆錄及卷附之道路交通事故現場圖、道路
    交通事故調查報告表(一)(二)、財團法人奇美醫院診斷證明書各
    1 件，雖分係被告以外之人於審判外之言詞或書面陳述，均
    屬傳聞證據，惟上開證據經於本院審判程序時予以提示並告
    以要旨，且各經檢察官、被告表示意見，其等已知上述證據
    均為傳聞證據，然均未於言詞辯論終結前對該等證據表示異
    議，本院審酌上開證據作成時之情狀，並無違法或不當等情
    形，認以之作為本案之證據亦屬適當，依上開規定，自均具
    證據能力。
貳、實體方面：
一、上開事實，業據被告蔡育誠於偵查中及本院審理時坦承不諱
    （見偵卷第4 頁、本院卷第22、51頁），核與證人即告訴人
    甲○○於警詢時證述之情節大致相符（見警卷第8 至13頁）
    ，此外，復有道路交通事故現場圖、道路交通事故調查報告
    表(一)(二)、財團法人奇美醫院診斷證明書各1 件、現場照片29
    幀在卷可證（見警卷第14至32頁），足見被告自白與事實相
    符，堪以採信。從而，本件事證明確，被告犯行洵堪認定。
二、核被告所為，係犯刑法第284 第1 項前段之過失傷害罪。被
    告於肇事後未有偵查犯罪職權之機關或公務員發現前，向前
    來處理之警員坦承肇事並接受裁判之情，有臺南縣警察局歸
    仁分局道路交通事故肇事人自首情形紀錄表1 紙在卷可佐（
    見警卷第35頁），被告行為已合於自首之要件，爰依刑法第
    62條前段規定減輕刑責。
三、原審以被告罪證明確，依刑事訴訟法第449 條第1 項前段、
    第454 條第2 項，刑法第284 條第1 項前段、第62條前段、
    第41條第1 項前段，刑法施行法第1 條之1 等規定，量處被
    告有期徒刑4 月，並諭知易科罰金折算標準，認事用法俱無
    不當，量刑亦稱妥適，上訴人以原審量刑過輕為由，提起上
    訴，為無理由，應予駁回。又被告前未曾因故意犯罪受有期
    徒刑以上刑之宣告，有臺灣高等法院被告前案紀錄表1 份在
    卷可參，其因一時疏失以致犯罪，且原審判決後已與被害人
    調解成立，賠償損害，並深具悔意（見本院卷第35、36、57
    、58頁），信其經此偵、審程序及科刑之教訓，應當知所警
    惕，而無再犯之虞，是本院認對被告所宣告之刑以暫不執行
    為適當，併宣告緩刑2 年。
據上論斷，應依刑事訴訟法第455 條之1 第1 項、第3 項、第36
4 條、第368 條，刑法第74條第1 項第1 款，判決如主文。
本案經檢察官乙○○到庭執行職務
中    華    民    國    97    年    10    月    28    日
            刑事第十一庭審判長  法  官  林臻嫺
                                法  官  孫淑玉
                                法  官  蘇碧珠
以上正本證明與原本無異。
不得上訴。
                                書記官  許哲萍
中    華    民    國    97    年    10    月    28    日
附錄本案論罪科刑法條全文
中華民國刑法第284條第1項：
因過失傷害人者，處6 月以下有期徒刑、拘役或5 百元以下罰金
，致重傷者，處1 年以下有期徒刑、拘役或5 百元以下罰金。


司法院資訊處製作；財團法人民間司法改革基金會備份。
